臺灣雲林地方法院民事裁定
111年度聲字第43號
聲  請  人  騰邦投資有限公司

法定代理人  葉振富  

                      住○○市○○區○○○路○段0000號0    樓
上列聲請人請求交付法庭錄音光碟事件，本院裁定如下：
    主  文
准於聲請人繳納費用後，交付本院111年度訴字第17號債務人異
議之訴等事件之民國111年3月18日言詞辯論期日之法庭錄音光碟
。
聲請人就前項所示錄音光碟內容，不得散布、公開播送，或為非
正當目的使用。
聲請費用由聲請人負擔。
    理  由
一、聲請人聲請意旨：聲請人爲本院111年度訴字第17號債務人
    異議之訴等事件之上訴人，現為整理民國111年3月18日言詞
    辯論期日之開庭內容，並將兩造完整陳述製成逐字稿譯文，
    以於二審作為重要攻擊防禦方法主張之必要（該次庭期內容
    有足以使本案為訴外裁判之證據），爰依法院組織法第90條
    之1、法庭錄音錄影及其利用保存辦法第8條等規定，請求准
    予交付上開期日之法庭錄音光碟予聲請人，俾維聲請人於程
    序法上之之權利等語。
二、按當事人及依法得聲請閱覽卷宗之人，因主張或維護其法律
    上利益，得於開庭翌日起至裁判確定後6個月內，繳納費用
    聲請法院許可交付法庭錄音或錄影內容。又持有法庭錄音、
    錄影內容之人，就所取得之錄音、錄影內容，不得散布、公
    開播送，或為非正當目的之使用，法院組織法第90條之1第1
    項前段、第90條之4第1項分別定有明文。次按當事人及依法
    得聲請閱覽卷宗之人，因主張或維護其法律上利益，聲請交
    付法庭錄音或錄影內容時，應敘明理由，由法院為許可與否
    之裁定。第1項聲請經法院裁定許可者，每張光碟應繳納費
    用新臺幣（下同）50元。法庭錄音錄影及其利用保存辦法第
    8條第1項、第3項亦有明文。
三、經查，聲請人為本院111年度訴字第17號債務人異議之訴等
    事件之當事人，為依法得聲請閱覽卷宗之人，且其聲請合於
    前揭規定之期限；復據聲請人敘明聲請交付法庭錄音以維護
    其本件訴訟法律上利益之理由，核與法院組織法第90條之1
    之規定尚無不合，應予准許。又聲請人依法就取得之法庭數
    位錄音光碟內容，不得散布、公開播送，或為非正當目的使
    用，違反前揭規定者，依法院組織法第90條之4第1項、第2
    項前段規定，由行為人之住所、居所，或營業所、事務所所
    在地之地方法院處3萬元以上30萬元以下罰鍰，併特予裁示
    ，以促其注意遵守。
四、據上論結，本件聲請為有理由，爰裁定如主文。
中　　華　　民　　國　　111 　年　　8 　　月　　24　　日
                  民事第二庭    法  官  洪儀芳

以上正本係照原本作成。
如對本裁定抗告須於裁定送達後10日內向本院提出抗告狀（須附
繕本），並應繳納抗告費新台幣1,000 元。
中　　華　　民　　國　　111 　年　　8 　　月　　24　　日
                                書記官　林左茹